【裁判字號】    95,訴,551
【裁判日期】    950807
【裁判案由】    違反毒品危害防制條例
【裁判全文】
臺灣屏東地方法院刑事判決               95年度訴字第551號
公  訴  人  臺灣屏東地方法院檢察署檢察官
被      告  甲○○
                    現另案羈押於臺灣屏東看守所
上列被告因違反毒品危害防制條例案件，經檢察官提起公訴（95
年度毒偵字第917 號），本院裁定改依簡式審判程序審理，判決
如下：
    主  文
甲○○施用第一級毒品，累犯，處有期徒刑捌月；又施用第二級
毒品，累犯，處有期徒刑伍月。應執行有期徒刑壹年。
    事  實
一、甲○○曾因施用毒品案件，經本院以93年度毒聲字第197 號
    裁定送臺灣屏東看守所附設勒戒處所施以觀察、勒戒後，經
    評定認為無繼續施用毒品之傾向，於民國93年4 月13日執行
    完畢釋放出所，並經臺灣屏東地方法院檢察署檢察官於同年
    4 月14日，以93年度毒偵字第592 號為不起訴處分確定。復
    因違反毒品危害防制條例案件，經本院以94年度簡字第100
    號判處有期徒刑4 月確定，於94年8 月21日執行完畢出獄。
二、詎甲○○仍不知悔改，於觀察、勒戒執行完畢釋放後5 年內
    ，復基於施用第一級毒品海洛因之犯意，於95年4 月20日20
    時許，在屏東縣長治鄉○○村○○○街19號住處內，以將海
    洛因摻水稀釋後以針筒注射血管之方式，施用第一級毒品海
    洛因1 次。另基於施用第二級毒品甲基安非他命之犯意，於
    95年4 月20日20時許，在上開住處內，以將甲基安非他命置
    入鋁箔紙引火燒烤成煙霧後吸食之方式，施用第二級毒品甲
    基安非他命1 次。嗣於95年4 月21日18時50分許，因竊盜案
    為警逮捕，經徵得其同意採集尿液送驗結果，呈嗎啡及甲基
    安非他命陽性反應。
三、案經屏東縣警察局屏東分局報告臺灣屏東地方法院檢察署檢
    察官偵查起訴。
    理  由
一、上揭事實，業據被告於本院審理時坦承不諱，且被告為警查
    獲後，經警採集其尿液送驗結果，呈嗎啡及甲基安非他命陽
    性反應，有台灣檢驗科技股份有限公司濫用藥物尿液檢驗報
    告1 紙（警卷第6 頁）在卷可稽。被告曾因施用毒品案件，
    經本院以93年度毒聲字第197 號裁定送臺灣屏東看守所附設
    勒戒處所施以觀察、勒戒後，經評定認為無繼續施用毒品之
    傾向，於93年4 月13日執行完畢釋放出所，並經臺灣屏東地
    方法院檢察署檢察官於同年4 月14日，以93年度毒偵字第59
    2 號為不起訴處分確定，有臺灣屏東地方法院檢察署刑案資
    料查註紀錄表及臺灣高等法院被告前案紀錄表各1 份在卷可
    憑。是被告於觀察、勒戒執行完畢釋放後5 年內，再犯毒品
    危害防制條例第10條之本罪，本件事證明確，被告犯行堪以
    認定，應予依法論科。
二、按行為後法律有變更者，適用行為時之法律。但行為後之法
    律有利於行為人者，適用最有利於行為人之法律，刑法第2
    條第1 項定有明文，茲因本件論罪科刑所應適用之刑法法律
    有如下變更，爰比較新舊法如下：
  (一)關於累犯之適用，本件被告不論依修正前刑法第47條，或修
    正後刑法第47條第1 項之規定，均構成累犯，對被告而言，
    修正後刑法規定並無較有利之情形，依新法第2 條第1 項規
    定，自應依修正前刑法第47條規定，論以累犯。
  (二)關於數罪併罰之適用，修正前刑法第51條第5 款規定「宣告
    多數有期徒刑者，於各刑中之最長期以上，各刑合併之刑期
    以下，定其刑期。但不得逾20年。」，修正後刑法第51條第
    5 款則規定「宣告多數有期徒刑者，於各刑中之最長期以上
    ，各刑合併之刑期以下，定其刑期。但不得逾30年」，經比
    較新舊法結果，修正後刑法並無較有利於被告，依新法第2
    條第1 項前段之規定，仍應依修正前刑法第51條第5 款規定
    定其應執行之刑。
三、查海洛因、甲基安非他命分別係毒品危害防制條例第2 條第
    2 項第1 款、第2 款所稱之第一級、第二級毒品，依法均不
    得持有、施用。故核被告所為，係犯毒品危害防制條例第10
    條第1 項之施用第一級毒品罪及同條第2 項之施用第二級毒
    品罪。被告為施用毒品海洛因、甲基安非他命而持有之低度
    行為，均為其施用之高度行為所吸收，均不另論罪。被告所
    犯上開2 罪間，犯意各別，行為互殊，應予分論併罰。被告
    前因違反毒品危害防制條例案件，經本院以94年度簡字第10
    0 號判處有期徒刑4 月確定，於94年8 月21日執行完畢出獄
    ，有臺灣高等法院被告前案紀錄表及臺灣屏東地方法院檢察
    署刑案資料查註紀錄表各1 份在卷可憑，其於有期徒刑執行
    完畢後年5 內，再故意犯本件有期徒刑以上之2 罪，不論依
    修正前刑法第47條，或修正後刑法第47條第1 項之規定，均
    構成累犯，依前開說明，自應依刑法第2 條第1 項前段之規
    定，適用修正前刑法第47條規定，分別論以累犯，並分別加
    重其刑。爰審酌被告前因施用毒品犯行，經送觀察、勒戒後
    ，仍無法戒除毒癮，繼續施用毒品不輟，無視於毒品對於自
    身健康之戕害及國家對於杜絕毒品犯罪之禁令，惡性非輕，
    及其事後坦承犯行，態度尚可等一切情狀，量處如主文所示
    之刑，並依修正前刑法第51條第5 款規定，定其應執行之刑
    。
據上論斷，應依刑事訴訟法第273 條之1 第1 項、第299 條第1
項前段，毒品危害防制條例第10條第1 項、第2 項，刑法第2 條
第1 項、第11條、修正前刑法第47條、第51條第5 款，判決如主
文。
中    華    民    國    95    年    8     月    7     日
                        刑事第三庭  法  官  楊萬益
以上正本證明與原本無異。如不服本判決應於收受本判決送達後
十日內向本院提出上訴書狀，其未敘述上訴理由者，並得於提起
上訴後十日內向本院補提理由書狀（均須按他造當事人之人數附
繕本）「切勿逕送上級法院」
中    華    民    國    95    年    8     月    10    日
                                    書記官  陳勃諺
附錄本判決論罪科刑法條全文
毒品危害防制條例第10條
施用第1 級毒品者，處6 月以上5 年以下有期徒刑。
施用第2 級毒品者，處 3 年以下有期徒刑。


司法院資訊處製作；財團法人民間司法改革基金會備份。
